---
title: "create_database"
output: html_document
editor_options: 
  chunk_output_type: console
---

```{r setup, include=FALSE}
knitr::opts_chunk$set(echo = TRUE)
```


# Creación Base de Datos

- Creamos una base de datos SQLite 

```{r}
library(RSQLite)
library(tidyverse)
library(xlsx)
library(here)
```


Leer diccionario de datos

```{r}
dicc_ganaderos <- readxl::read_excel(here::here("db/dicc_gps.xlsx"), sheet = "dicc_ganaderos")
dicc_dispositivos <- readxl::read_excel(here::here("db/dicc_gps.xlsx"), sheet = "dicc_dispositivos")
dicc_explotaciones <- readxl::read_excel(here::here("db/dicc_gps.xlsx"), sheet = "dicc_explotaciones")
```

# Crear base de datos y tablas

```{r}
con <- dbConnect(RSQLite::SQLite(), dbname = here::here("db/db_gps.db"))
```


## Diccionario Ganaderos 

<!-- see https://community.rstudio.com/t/create-sqlite-table-with-primary-key-in-r/93634/2 -->

Creo la tabla `dicc_ganaderos` y especifico el campo `id_ganadero` como KEY. Ojo, no utilizo el nombre del ganadero por Ley Protección de Datos. 

```{r, eval=FALSE}
sql_statement <- sprintf("CREATE TABLE %s(%s, PRIMARY KEY(%s))", "dicc_ganaderos",
        paste(names(dicc_ganaderos), collapse =", "), 
        names(dicc_ganaderos)[1])

dbExecute(conn=con, statement=sql_statement)
dbWriteTable(con, "dicc_ganaderos", dicc_ganaderos, append = TRUE, row.names = FALSE)
``` 

## Diccionario Explotaciones 

Creo la tabla `dicc_explotaciones` y especifico el campo `id_ganadero` como FOREING KEY de la tabla `dicc_ganaderos`. 

```{r, eval=FALSE}
sql_statement <- sprintf("CREATE TABLE %s(%s, FOREIGN KEY(%s) REFERENCES %s(%s))", "dicc_explotaciones",
        paste(names(dicc_explotaciones), collapse =", "), 
        names(dicc_explotaciones)[1], "dicc_ganaderos", 
        names(dicc_ganaderos)[1])

dbExecute(conn=con, statement=sql_statement)
dbWriteTable(con, "dicc_explotaciones", dicc_explotaciones, append = TRUE, row.names = FALSE)
``` 

## Diccionario Dispositivos

Creo la tabla `dicc_dispositivos` y especifico el campo `codigo_gps` como KEY. Incluyo el campo `id_ganadero` como FOREING KEY de la tabla `dicc_ganaderos` 

```{r, eval=FALSE}
sql_statement <- sprintf("CREATE TABLE %s(%s, PRIMARY KEY (%s) FOREIGN KEY(%s) REFERENCES %s(%s))",
                         "dicc_dispositivos",
                         paste(names(dicc_dispositivos), collapse =", "), 
                         names(dicc_dispositivos)[4], 
                         names(dicc_dispositivos)[2],
                         "dicc_ganaderos", 
                         names(dicc_ganaderos)[1])

dbExecute(conn=con, statement=sql_statement)
dbWriteTable(con, "dicc_dispositivos", dicc_dispositivos, append = TRUE, row.names = FALSE)
``` 

## Tabla datos_gps 

Creo la tabla `datos_gps`. Incluyo el campo `codigo_gps` como FOREIGN KEY de la tabla `dicc_dispositivos` 

```{r, eval=FALSE}
sql_statement <- "CREATE TABLE datos_gps(codigo_gps,
                      id_itm INTEGER, 
                      id_user INTEGER, 
                      lat,
                      lng, 
                      time_stamp DATETIME,
                      month INTEGER,
                      FOREIGN KEY(codigo_gps) REFERENCES dicc_dispositivos(codigo_gps))"


dbExecute(conn=con, statement=sql_statement)
```




```{r}

f <- dbGetQuery(con, "SELECT datetime(time_stamp, 'unixepoch') FROM datos_gps WHERE time_stamp =1651363255;")

ff <- dbGetQuery(con, "SELECT * FROM datos_gps WHERE datetime(time_stamp, 'unixepoch') BETWEEN '2022-05-01 00:00:00' AND
                 '2022-05-01 00:01:00'")

fff <- dbGetQuery(con, 
                  "SELECT codigo_gps,id_itm,id_user,lat,lng,datetime(time_stamp, 'unixepoch') as datetime, month FROM datos_gps
WHERE datetime(time_stamp, 'unixepoch') BETWEEN '2022-05-01 00:00:00' AND '2022-05-01 00:01:00'" 
)

```






