---
title: "Quality control"
output: html_document
editor_options: 
  chunk_output_type: console
---

```{r setup, include=FALSE}
knitr::opts_chunk$set(echo = TRUE)
```


```{r}
library(tidyverse)
library(kableExtra)
library(RSQLite)
library(here)
```

# Control de calidad de los datos

## Eliminación de datos previos al setup de los GPS

* Se realiza una visualización espacial de los datos, y existen datos desde que se inicializaron los dispositivos hasta su puesta en campo. 

* Para eliminar los datos realizamos una visualización por ganadero, y eliminamos los primeros días de acuerdo a la siguiente tabla (se eliminan los datos hasta la fecha indicada inclusive): 

```{r, echo=FALSE}
d <- data.frame(ganaderia = c('SNE-1','SNE-2','SNE-3','SNE-4','SNE-5','SNE-6',
                              'CG-1','CG-2','CG-3','FIL-1','FIL-2',
                              'SNI-1','SNI-2','SNI-3','SNI-4'),
                fecha = c("2022-01-27","2022-01-26","2022-01-27","2022-01-26",
                          "2022-01-27",NA,"2022-01-22","2022-01-22",
                          "2022-01-22",NA,"2022-02-10","2022-01-29",
                          "2022-02-05",NA,"2022-01-28"
                          ),
                comment = c(NA,
                            rep("Existen algunos datos erróneos posteriores. Revisar",3),
                            NA,"Revisar el estado de esta ganadería",
                            NA,"Existen algunos datos erróneos posteriores. Revisar",NA,
                            "Los datos no están incluidos. Son datos Satelitates. Incluir",
                            "Existen algunos datos erróneos posteriores. Revisar",
                            NA,"Existen algunos datos erróneos posteriores. Revisar","Los datos están OK",NA))

```

```{r, echo=FALSE}
options(knitr.kable.NA = '')
d %>% 
  kbl() %>%
  kable_styling()
```

Para la eliminación de estos datos (solo se realiza una vez) procedemos a realizar diferentes consultas SQL 


```{r}
# OJO es un DELETE ROWs 
d$query_deleted <- NA
d$query_nrows <- NA 

s <- "strftime(\'%s\',"
ganaderos <- d$ganaderia

for (ganadero in ganaderos) { 
  
  f <- paste0("\'", d[d$ganaderia == ganadero,]$fecha, " 00:00:00\')")
  
  # Esto es para contar cuantas filas voy a eliminar 
  query_nrows <- glue::glue('SELECT datos_gps.*, DATETIME(datos_gps.time_stamp, \'unixepoch\') as date, dicc_dispositivos.id_ganadero as id_ganadero FROM datos_gps, dicc_dispositivos WHERE datos_gps.codigo_gps == dicc_dispositivos.codigo_gps AND dicc_dispositivos.id_ganadero LIKE {paste0("\'",ganadero,"\'")} AND datos_gps.time_stamp < {paste0(s,f)}')
              
  query_deleted <- glue::glue('
             DELETE FROM datos_gps WHERE datos_gps.id IN (SELECT datos_gps.id FROM datos_gps, dicc_dispositivos  WHERE datos_gps.codigo_gps == dicc_dispositivos.codigo_gps AND dicc_dispositivos.id_ganadero LIKE {paste0("\'",ganadero,"\'")} AND datos_gps.time_stamp < {paste0(s,f)});')
        
  d[d$ganaderia == ganadero,]$query_nrows <- query_nrows
  d[d$ganaderia == ganadero,]$query_deleted <- query_deleted
}
```



```{r}
con <- dbConnect(RSQLite::SQLite(), dbname = here::here("db/db_gps.db"))

### Code to log and track the changes 
aux <- d %>% 
  filter(!is.na(fecha)) %>% 
  dplyr::select(query_nrows) %>% pull() %>% 
  purrr::map( ~ dbGetQuery(con, .x))

file_log <- here::here(here(), "db/log_qc.txt") 

log_qc_delete <- function(x, file_log){ 
  
  # To create log file the first time 
  if(!(file.exists(file_log))){
    file.create(file_log)
  }
  
  # Log
  momentum <- Sys.time()
  texto <- glue::glue('
  ## Log date {momentum}
  ## Action: DELETE ROWS 
  ## Details: 
  ## - {nrow(x)} records from {unique(x$id_ganadero)} were deleted
  ## - Reason: Error in the start-up date of GPS devices 
  ## - Dates removed: From {min(x$date)} to {max(x$date)}
  ## - The records belong to the following GPS devices:
  ## {glue::glue_collapse(unique(x$codigo_gps), sep = ", ")}
  =============================================================')
  
  write(texto, file_log, append = TRUE)
} 

aux %>% purrr::map( ~log_qc_delete(.x, file_log = file_log))

### Code to DELETE the specified rows in the db 

aux <- d %>% 
  filter(!is.na(fecha)) %>% 
  dplyr::select(query_deleted) %>% pull() %>% 
  purrr::map( ~ dbGetQuery(con, .x))
```






  
  

